# 求助陈版：关于公司分立后的事项

提问人：jianfei1302 时间：2021-10-26 09:07:00
A公司成立比较早，是外资企业，在深圳设立投资时，买了一块地，向政府租了一块， 50 年
17 年公司因业务需要进行分立，分立成A、B两家公司，将买的地分立到B，租的地也要分到B，但是因为政府不同意更换甲方，故未进行变更。
形成了政府租给A，A再租给B，实质形成A在其中仅提供代收代付的作用。
该业务是否可以使用净额法确认收入？
如果使用净额法确认收入，是否需要在关联租赁处披露此关联交易？
按照新租赁准则，该租赁是否需要确认使用权资产和租赁负债？
如果确认使用权资产和租赁负债，因为民法典规定租赁合同最长为 20 年，但是该租赁合同签约为 2002 年，使用权资产和租赁负债是按照 20 年还是50 年？

回答人：chenyiwei
首先要对照新收入准则第三十四条关于区分主要责任人还是代理人的规定，确定A在该项转租过程中是主要责任人还是代理人。从主帖所述情况看属于代理人的可能性较大。在这种情况下，A仅需确认代收代付款项，无需确认使用权资产和租赁负债。